臺灣臺中地方法院刑事判決　　　　　　　　　　　　　九十一年度易字第七二號
　　公　訴　人　臺灣臺中地方法院檢察署檢察官
　　被　　　告　甲○○
右列被告因竊盜案件，經檢察官聲請簡易判決處刑（九十一年度偵字第一九九三號）
，本院改依通常程序審理，判決如左：
    主  文
甲○○攜帶兇器竊盜，累犯，處有期徒刑柒月。
    事  實
一、甲○○前於民國八十四年間因犯竊盜罪，經臺灣高等法院臺中分院於八十七年二
    月二十三日判處有期徒刑四月確定，復於八十六年間又因犯竊盜罪經本院判處有
    期徒刑二月確定，嗣由本院定應執行有期徒刑五月確定，甫於八十七年八月十一
    日執行完畢。詎其猶不知悔改，竟因其所駛車牌號碼為ＮＬ－三八四八號之自小
    客車車牌已註銷，而基於為自己不法所有之意圖，於九十年十二月十日上午十一
    時三十分許，在位於台中市○○路○段五三三之一號「傑聯汽車有限公司修配廠
    」旁之空地上，持客觀上足對人之生命、身體、安全構成威脅，具有危險性而可
    作為兇器使用之活動板手一支，將王國堂所有車牌號碼為ＡＩ－一五五二號之自
    用小客車車牌二面拆下，而竊取該自小客車之二面車牌。得手後即將該二面車牌
    懸掛在甲○○所駛上開自小客車上使用。嗣於九十一年一月十九日上午八時五十
    分許，為警在台中縣豐原市○○路與中山路口查獲，當場扣得該二面車牌，而查
    悉上情。
二、案經臺中縣警察局移送台灣台中地方法院檢察署檢察官向本院聲請以簡易判決處
    刑，經本院認不宜以簡易判決處刑，改依通常程序審理。
    理  由
一、訊據被告甲○○固坦承於右揭時地竊取ＡＩ－一五五二號自用小客車車牌二面之
    事實，惟矢口否認係以持活動板手之方式行竊，辯稱：該二面車牌用手就可以拿
    起來，伊並未使用板手行竊云云。惟查，右揭犯罪事實，已經被告於偵查中供承
    不諱，核與證人王國堂於警詢中證述情節相符，復有贓物認領保管單一紙在卷可
    稽。且被告於偵查中係在檢察官訊以：「怎麼拆？」後，即主動答稱：「就是用
    那個活動板手啊。」等語，已經本院聽取附於偵查卷之偵訊錄音帶無訛，有該偵
    訊錄音帶附卷可按，是被告如非確實係以活動板手竊取車牌，其豈有於檢察官訊
    問時，無端捏詞偽稱其係以活動板手竊取車牌之理。被告嗣於審理中翻異前供，
    要係避重就輕之詞，委無足採。綜上所述，本件事證明確，被告犯行堪以認定。
二、按刑法第三百二十一條第一項第三款之攜帶兇器竊盜罪，係以行為人攜帶兇器竊
    盜為加重條件，此所謂兇器，其種類並無限制，凡客觀上足對人之生命、身體、
    安全構成威脅，具有危險性之兇器均屬之，且只須行竊時攜帶此種具有危險性之
    兇器為已足，並不以攜帶之初有行兇之意圖為必要（最高法院七十九年度台上字
    第五二五三號判例意旨參照）。查右述之活動板手一支雖未扣案，復因被告於審
    理中狡詞卸責而無法問明該活動板手之樣式及材質，惟衡諸吾人日常之生活經驗
    ，能用以拆卸自小客車車牌之活動板手，自係質地堅硬之器具無訛，因此該活動
    板手在客觀上為足以殺傷人生命、身體之器械，顯為具有危險性之兇器，已無疑
    義。是被告所為，核係犯刑法第三百二十一條第一項第三款之攜帶兇器竊盜罪。
    未查，被告前於八十四年間因犯竊盜罪，經臺灣高等法院臺中分院於八十七年二
    月二十三日判處有期徒刑四月確定，復於八十六年間又因犯竊盜罪經本院判處有
    期徒刑二月確定，嗣由本院定應執行有期徒刑五月確定，甫於八十七年八月十一
    日執行完畢，有台灣台中地方法院檢察署刑案資料查註紀錄表及台灣高等法院被
    告全國前案紀錄表各一份附卷可憑，其於有期徒刑執行完畢後五年內，再犯本件
    有期徒刑以上之罪，為累犯，應依刑法第四十七條之規定加重其刑。爰審酌被告
    已有二次竊盜前科，竟不知悔悟，猶為本案竊盜犯行；及其犯罪之動機、目的、
    手段、所竊取之物品為自小客車車牌二面價值非鉅；與其犯罪後雖坦承行竊事實
    ，惟狡詞圖卸加重竊盜刑責之態度等一切情狀，量處如主文所示之刑，以資懲儆
    。至上開活動板手一支，經查既無證據可資認定為被告所有，即無由宣告沒收，
    併此敘明。
據上論斷，應依刑事訴訟法第四百五十二條、第二百九十九條第一項前段，刑法第三
百二十一條第一項第三款、第四十七條，判決如主文。
中      華      民      國    九十一    年      五      月      二      日
                                      台灣台中地方法院刑事第三庭
                                          法  官  江奇峰
右正本證明與原本無異。
如不服本判決，應於判決送達後十日內向本院提出上訴狀，上訴於臺灣高等法院臺中
分院( 須附繕本 )。
                      書記官
中      華      民      國    九十一    年      五      月      二      日
附錄論罪法條：
刑法第三百二十一條第一項第三款：
犯竊盜罪而有左列情形之一者，處六月以上五年以下有期徒刑：
三、攜帶兇器而犯之者。
